【裁判字號】    91,交聲,1618
【裁判日期】    920728
【裁判案由】    違反道路交通管理處罰條例聲明異議
【裁判全文】
臺灣臺北地方法院交通件裁定                    九十一年度交聲字第一六一八號
    原處分機關  臺北市交通事件裁決所
    異  議  人
    即受處分人  桂友有限公司
    代  表  人  王秋香
右列異議人即受處分人因違反道路交通管理處罰條例案件，對於臺北市交通事件裁決
所中華民國九十一年十月八日所為之處分（原處分案號：北市裁三字第車裁二二─Ａ
00000000號），聲明異議，本院裁定如左：
    主  文
異議駁回。
    理  由
一、按道路交通安全規則第九十條前段規定：「駕駛人駕駛汽車，應遵守道路交通標
    誌、標線、號誌之指示」，又道路交通管理處罰條例第六十條第二項第三款規定
    ：「汽車駕駛人，駕駛汽車有左列情形之一，而本章各條無處罰之規定者，處新
    臺幣九百元以上一千八百元以下罰鍰：‧‧‧三、不遵守道路交通標誌、標線、
    號誌之指示者。」
二、本件受處分人即異議人所有七Ｂ─四八三七號牌自用小客車於民國九十一年八月
    六日下午三時十八分許，沿臺北市○○路○段自西向東行經該路段四一○巷巷口
    時，未遵守道路交通「機車停等區」標線之指示，竟在該標線格內臨時停車，遭
    臺北市政府警察局松山分局以其違反道路交通安全處罰條例第六十條第二項第三
    款之規定而攝影存證並於九十一年八月十六日掣單舉發，而因受處分人於應到案
    日期前向原處分機關提出申訴，經原處分機關函請舉發單位即臺北市政府警察局
    松山分局調查結果，仍認受處分人有前開違規行為，原處分機關乃依前揭道路交
    通管理處罰條例第六十條第二項第三款規定，於九十一年十月八日裁處異議人罰
    鍰九百元。
三、受處分聲明異議意旨略以：前開車輛於前揭時間沿臺北市○○路○段自東向西將
    轉進該路段四一○巷時，因巷口恰巧被臺安醫院之排班計程車擋住，於綠燈時不
    得已只好在機車停等區等待巷口淨空，就在等待巷口淨空前，交通號誌忽然由綠
    轉紅，只好在原地等待號誌轉綠時再向右轉入該巷，是前揭違規實非出於故意而
    係出於不可抗力所致云云。惟查，受處分人所有之前開牌號車輛於前揭時地臨時
    停車在「機車停等區」標線之事實，為受處人所不爭執，並有現場採證照片一張
    附卷可佐，是前情要可認定，又證人即開單告發之警員林明峰於本院九十二年四
    月二十九日調查時，以具結擔保其供述之真實性並在負擔偽證罪處罰之心理壓力
    狀態下供稱：在八德路二段四一○巷口，當時伊騎警用機車在該處停紅綠燈，一
    開始伊在受處分人的車子後面，他的車子在停等區不斷往前進，伊就照像舉發，
    就是卷附的照片，一開始是停著不動，但是還沒有變綠燈他就一直往前移動，他
    的車子本來只有一半在機車停等區，後來全部都移到停等區，就是照片所示的樣
    子。伊沒有印象他有沒有右轉，當時是三線車道，他停在中間車道，如要右轉應
    該在右邊車道，（問：是不是紅燈亮時他本來在中間車道？）是等語，且按因交
    通警員掣單舉發違反道路交通管理處罰條例所列之違規事實，本質上為行政處分
    ，係公務員基於職務上權力，依法就特定之具體事件所為具有公法上效果之單方
    行政行為，基於公務員為公法上行為具有公信力之原則，該行政處分當可被推定
    為真正，其據以依法處分之事實認定亦為真正無誤，此與民事訴訟法第三百五十
    五條第二項規定：「文書依其程式及意旨得認作公文書者，推定其為真正」之情
    形相同，本此公信原則，乃立法者賦予行政機關制定違反道路交通事件統一裁罰
    基準及處理細則，使勤務警員得當機處分（如該細則第二十三條）以達其維護交
    通秩序、安全之行政目的，反之，若謂公務員一切行政行為均需預留證據以證其
    實，則國家行政勢必窒礙難行，據此，刑事訴訟法就犯罪證據有關之規定中與屬
    行政秩序罰之交通違規裁罰本質不合之部分，自不在準用之列，從而，受處分人
    既未就執勤警員之舉發有誤提出相關證據以供調查，本院經查亦無任何證據足資
    證明其有捏造事實違法取締之情事，則執勤警員本其維護交通秩序、安全職責所
    為之舉發，自應受到合法、正確之推定，綜上，受處分人異議之理由要無可採，
    本件事證明確，受處分人違規之行為堪以認定。
四、綜上所述，受處分人確有於前述時地不遵守道路交通標線之指示之違規行為，從
    而原處分機關乃依前揭道路交通管理處罰條例第六十條第二項第三款之規定裁處
    受處分人罰鍰九百元，核無違誤，本件受處分人之異議為無理由，自應將其異議
    駁回。
據上論斷，應依道路交通案件處理辦法第十九條，裁定如主文。
中      華      民      國      九十二      年    七    月    二十八    日
                                臺灣臺北地方法院交通法庭
                                    法  官  陳  嘉  琪
右正本證明與原本無異。
如不服本裁定應於送達後五日內向本院提出抗告狀。
                                    書記官  林  素  霜
中      華      民      國      九十二      年    七    月    二十九    日


司法院資訊處製作；財團法人民間司法改革基金會備份。
